臺灣桃園地方法院民事裁定　　　　　　110年度家聲字第181號
聲　請　人　余米雪　


相　對　人　蔡冠羽　
上列當事人間聲請停止執行事件，本院裁定如下：
    主  文
聲請人為相對人蔡冠羽供擔保新臺幣貳拾貳萬玖仟肆佰玖拾伍元
後，本院110 年度司執字第78394 號強制執行事件之強制執行程
序，於本院110 年度家訴字第16號債務人異議之訴事件終結確定
前應暫予停止。
    理  由
一、聲請意旨略以：相對人持本院96年度婚字第917 號判決為執
    行名義，聲請對聲請人強制執行，經本院民事執行處以110
    年度司執字第78394 號強制執行事件受理，查封聲請人所有
    之土地在案，並訂於民國110 年10月13日赴聲請人處揭示查
    封。惟該案因聲請人主張時效抗辯及抵銷，業已提出債務人
    異議之訴，由本院審理中，倘不停止執行，聲請人勢必將受
    難以補償之損害。為此，爰聲請裁定准聲請人提供擔保後，
    在債務人異議之訴判決確定前停止強制執行等語。
二、按有回復原狀之聲請，或提起再審或異議之訴，或對於和解
    為繼續審判之請求，或提起宣告調解無效之訴、撤銷調解之
    訴，或對於許可強制執行之裁定提起抗告時，法院因必要情
    形或依聲請定相當並確實之擔保，得為停止強制執行之裁定
    ，強制執行法第18條第2 項定有明文。次按法院依強制執行
    法第18條第2 項定擔保金額而准許停止強制執行之裁定者，
    該項擔保係備供債權人因停止執行所受損害之賠償，其數額
    應依標的物停止執行後，債權人未能即時受償或利用該標的
    物所受之損害額，或其因另供擔保強制執行所受之損害額定
    之，非以標的物之價值或其債權額為依據（最高法院91年度
    台抗字第429 號判決意旨參照）。
三、經查，兩造間確有清償債務強制執行事件於本院民事執行處
    繫屬之事實，有聲請人提出相對人之聲請強制執行狀、本院
    96年度婚字第917 號民事判決暨其確定證明書、本院110 年
    度司執字第78394 號民事執行處查封登記函、指界、鑑價通
    知函等影本為證。又聲請人以其業已主張時效抗辯及抵銷為
    由，提起債務人異議之訴請求撤銷超過新臺幣（下同）27,0
    32元之執行程序，案列本院110 年度家訴字第16號債務人異
    議之訴事件，亦經調取上開卷宗查明屬實。聲請意旨所主張
    相對人對聲請人強制執行案件，一旦執行，將恐有難以回復
    原狀之虞等語，非無理由，是聲請人聲請裁定停止執行，於
    法尚無不合。
四、再者，為確保相對人因聲請人聲請停止強制執行不當可能遭
    受之損害得獲賠償，並兼顧兩造之權益，本院依聲請人之聲
    請，許其提供相當並確實之擔保，停止強制執行。又本院11
    0 年度家訴字第16號債務人異議之訴事件之訴訟標的價額為
    1,376,968 元（1404000 －27032 ＝1376968 ），為不得上
    訴第三審之事件，參考各級法院辦案期限實施要點規定，第
    一、二審訴訟程序審判案件之辦案期限分別為1 年4 個月、
    2 年，通常可見本案係以判決方式為之，待確定之期間約為
    3 年4 個月，預估為聲請人提起前開債務人異議之訴獲准停
    止執行因而致相對人之執行延宕之期間。復兩造無特別約定
    ，依法定利息年息5%計算利息損失，是相對人因此受有229,
    495 元（計算式：1,376,968 元5%〔3+4/12〕＝229,49
    5 元，元以下四捨五入）之遲延受償損失。從而，本院酌定
    聲請人為相對人提供229,495 元之擔保金後，系爭執行事件
    之強制執行程序，應於本院110 年度家訴字第16號債務人異
    議之訴事件終結確定前暫予停止。
五、依家事事件法第51條、強制執行法第18條第2 項，裁定如主
    文。
中    華    民    國   110    年    10    月    7     日
                  家事法庭    法  官  林文慧
以上正本係照原本作成
如對本裁定抗告，應於收受裁定正本送達後10日內向本院提出抗
告狀，並繳納抗告裁判費新臺幣1,000 元。
                              書記官  蘇珮瑄
中    華    民    國   110    年    10    月    7     日